# 房地产行业房屋互换会计处理

提问人：碳纤维 时间：2019-01-11 09:13:55
陈老师，您好！
请教陈老师一个业务问题：
A公司有一套房子置换 B 公司三套房子，同时A 公司另外免车位租金，够成非货币性资产交互且具有商业实质。
A公司把自己的房子已经卖给 B公司，A公司已经拥有 B 公司三套房产中的一个房产证，另外两套还未办理产权转移。这种情况，A 公司只拥有其中一套的情况下，如何进行会计处理？那个免的车位租金确认收入吗？

回答人：chenyiwei
另外两套的钥匙是否已经实际交给 A，是否已经签署交房确认书？办理另外两套的产权证是否存在实质障碍？
考虑根据具体情况，将这两套尚未取得产权证的房屋的价值确认为预付账款或者存货（或固定资产、投资性房地产等，下同）。
车位租金，要判断该租赁是融资租赁还是经营租赁，并根据车位是否已经由B 公司使用，来确定是否对其按销售处理，以及是否确认租金收入等问题。

提问人：碳纤维 时间：2019-01-12 15:10:15
谢谢陈老师
现在的情况是：
另外两套房子还没获得产权证。
车位已经交由 B 公司使用，已经确认租金。
我觉得，应该对另外两套房子确认预付账款。

回答人：chenyiwei
要看实际交付房屋情况，不仅仅看产权证办理情况。